最　高　行　政　法　院　裁　定　　　　　　　　　　九十一年度裁字第六八○號
　　抗　告　人　甲○○
右抗告人因與相對人財政部臺北市國稅局間贈與稅事件，對於中華民國九十年三月二
十二日臺北高等行政法院八十九年度訴字第一三九八號裁定提起抗告，本院裁定如左
︰
　　主  文
抗告駁回。
抗告訴訟費用由抗告人負擔。
　　理  由
一、按抗告法院認抗告為不合法或無理由者，應為駁回抗告之裁定，行政訴訟法第二
    百七十二條準用民事訴訟法第四百九十二條第一項定有明文。
二、本件抗告意旨略謂：(一)、其提出申請書雖未用訴願字樣、顯然不服，即應認為訴
    願已合法提起。(二)、其以每股十二點五七元認購華泰銀行增資股，依其與潘性榕
    約定之價格轉讓，並非以顯著不相當代價讓與財產等語。
三、按「訴願自機關之行政處分書或決定書達到之次日起，應於三十日內提起之。」
    ，行為時訴願法第九條第一項定有明文。又按「本法修正施行前，尚未終結之訴
    願事件，其以後之訴願程序，依修正之本法規定終結之。」、「訴願事件有左列
    各款情形之一者，應為不受理之決定：．．．二、提起訴願逾法定期間．．．。
    」，八十九年七月一日起施行之修正訴願法第九十九條第一項、第七十七條第二
    款亦有明文。另按「原告之訴，有左列各款情形之一者，行政法院應以裁定駁回
    之。但其情形可以補正者，審判長應定期間先命補正：．．．一○、起訴不合程
    式或不備其他要件者。」，行政訴訟法第一百零七條第一項第十款亦有明文。
四、原審以抗告人因贈與稅事件，係於民國（以下同）八十九年二月一日由其住居所
    所在地之大廈管理員黃薇娟代理收受相對人八十九年一月二十九日財北國稅法字
    第八九○○三一四八號復查決定書，此有掛號郵件收件回執、內湖郵局八十九年
    三月二十九日第八九三七二四九－三號函附於原處分卷可稽。計其提起訴願之期
    間，應自八十九年二月二日起算，因抗告人住居所與訴願機關財政部所在地同在
    台北市，無庸扣除在途期間，至八十九年三月二日（星期四）即已屆滿。抗告人
    遲至八十九年五月四日始向財政部提起訴願，有黏貼有財政部收件日期條碼之訴
    願書附於訴願卷可按，訴願決定以其訴願已逾法定不變期間，不予受理，自無不
    合。抗告人復對之提起行政訴訟，顯非合法，而其情形又不可以補正，予以駁回
    ，於法並無不合。抗告人所稱其提出申請書係聲請復查，並非以申請書對復查決
    定不服，所稱其已合法提起訴願之詞與事實不符，尚不足採。抗告意旨經查無理
    由，應予駁回。
五、依行政訴訟法第二百七十二條、第一百零四條、民事訴訟法第四百九十二條第一
    項、第九十五條、第七十八條，裁定如主文。
中　　華　　民　　國　　九十一　　　年　　　七　　　　月　　　十八　　　日
                    最 高 行 政 法 院  第 二 庭
                                審 判 長 法  官　　　陳　石　獅
                                         法  官      吳  錦  龍
                                         法  官　　　彭　鳳　至
                                         法  官　　　高　啟　燦
                                         法  官　　　黃　合　文
右  正  本  證  明  與  原  本  無  異
　　　　　　　　　　　　　　　　　　　　 法院書記官　蘇　金　全
中　　華　　民　　國　　九十一　　　年　　　七　　　　月　　　十九　　　日
